臺灣高等法院臺中分院刑事判決　　　　94年度上易字第1479號
上　訴　人　臺灣彰化地方法院檢察署檢察官
被　　　告　丙○○
上列上訴人因被告竊盜案件，不服臺灣彰化地方法院94年度易字
第247號中華民國94年9月21日第一審判決（起訴案號：臺灣彰化
地方法院檢察署94年度偵字第1410號），提起上訴，本院判決如
下：
    主 　   文
上訴駁回。
    理   　 由
一、本案經本院審理結果，認第一審判決以不能證明被告犯罪，
    而為被告丙○○無罪之諭知，並無不當，應予維持，並引用
    第一審判決書記載之理由及證據（如附件）。
二、檢察官上訴意旨略以：被告行竊之地點位在被害人乙○○所
　　有坐落於彰化縣溪湖鎮○○○街20號3樓樓頂樓梯間鐵門，而
    原審審理時，經檢察官詢問被告：「（是否看到有價值的東
    西才要偷？）是」、「（上去該屋頂之前是否有先看過有無
    東西可以偷？）有看過，但是空空的沒有東西可以偷」、「
    （是否因沒有東西可以偷，所以你撬開鐵門準備進入屋內？
    ）是」等情，足認被告顯已開始搜尋被害人家中是否有財物
    可竊取，因未見有價值之物，始進一步攀爬至頂樓而為撬開
    鐵門等接近財物之行為，而已達著手程度。是原審認定事實
    有上述之違法，請撤銷原判決，另為適當之判決等語。
三、經查：檢察官前開上訴理由固有所本，然被告於本院審理時
    已陳明其於原審所稱「有看過，但是空空的沒有東西可以偷
    」等情，係指屋頂空空的沒有東西可以偷，其並未進入該屋
    內等語，且遍查全卷，均無證據證明被告已進入或曾進入被
    害人屋內，被告豈能在空空蕩蕩之屋頂搜索財物？自不能僅
    憑被告上開唯一且不明確之自白，即遽認被告已著手搜尋被
    害人家中是否有財物可竊取，此外，復查無其他積極證據足
    資證明被告有何檢察官所指之竊盜犯行，自屬不能證明被告
    犯罪，原審因而為被告無罪之諭知，並無不當。檢察官上訴
    意旨所述各情，均無法證明被告確有著手竊盜之行為，其上
    訴為無理由，應予駁回。
四、據上論斷，應依刑事訴訟法第三百七十三條、第三百六十八
    條，判決如主文。
本案經檢察官甲○○到庭執行職務。
中　　華　　民　　國　　94　　年　　12　　月　　29　　日
              刑事第九庭  審判長法　官　陳　筱　珮
                                法　官　趙　春　碧
                                法　官　張　國　忠
上列正本證明與原本無異。
不得上訴。
                                書記官　林　玉　惠
中　　華　　民　　國　　94　　年　　12　　月　　30　　日
                                                      Ｒ
附　　件：
臺灣彰化地方法院刑事判決　　九十四年度易字第二四七號
    公　訴　人　臺灣彰化地方法院檢察署檢察官
    被　　　告　丙○○　男　46歲（民國○○年○月○日生）
　　　　　　　　　　    身分證統一編號：Ｚ000000000號
　　　　　　　　　　    住彰化縣埔心鄉○○路○段262號之1
上列被告因竊盜案件，經檢察官提起公訴（九十四年度偵字第一
四一０號），本院判決如下：
      主  文
丙○○無罪。
      理  由
一、公訴意旨略以：被告丙○○因缺錢花用，竟基於意圖為自己
    不法所有之犯意，於民國九十四年二月十六日十一時許，攜
　　帶其所有客觀上足以危害人體生命、身體安全而可供兇器使
    用之老虎鉗子一支及鐵線一條，至乙○○位於彰化縣溪湖鎮
    ○○○街二十號住處頂樓，以上開老虎鉗破壞頂樓鐵門（毀
    損部分未據告訴），準備自該處侵入行竊之際，為警當場查
    獲而未得逞，並扣得上開行竊使用之老虎鉗子一支、鐵線一
    條，因認被告涉犯刑法第三百二十一條第一項第三款之加重
    竊盜未遂罪嫌云云。
二、按犯罪事實應依證據認定之，無證據不得認定犯罪事實。又
    不能證明被告犯罪者，應諭知無罪之判決，刑事訴訟法第一
    百五十四條第二項、第三百零一條第一項前段分別定有明文
    。次按刑法上之未遂犯，必須已著手於犯罪行為之實行而不
    遂，始能成立，此在刑法第二十五條第一項規定甚明，同法
    第三百二十一條之竊盜罪，為第三百二十條之加重條文，自
    係以竊取他人之物為其犯罪行為之實行，至該條第一項各款
    所列情形，不過為犯竊盜罪之加重條件，如僅著手於該項加
    重之行為而未著手客觀上可認為搜取財物之行為，仍不能以
    本條之竊盜未遂論，業經最高法院著有二十七年滬上字第五
    四號判例。又侵入住宅竊盜究以何時為著手起算時點，依一
    般社會觀念，應認行為人以竊盜為目的，而有侵入他人住宅
    之行為，且已開始有搜尋、物色財物、或為物色財物而接近
    財物之動作，則應認此際行為人之行為對住宅居住人就各個
    動產之支配力已有加以排除而移轉持有之直接或現實危險性
    ，始應認與竊盜之著手行為相當，而論以竊盜未遂罪（參酌
    最高法院八十二年四月十三日、八十二年度第二次刑事庭會
    議決議）。
三、本件公訴人認被告丙○○涉有加重竊盜未遂罪嫌，無非以上
    開事實業據被告於警詢及偵查中自白，並有老虎鉗子一支、
    鐵線一條扣案可資佐證為其論據。惟查：(一)被告如何於上開
    時、地持客觀上足供凶器使用之老虎鉗子一支、鐵線一條，
    破壞被害人乙○○住處頂樓鐵門，旋為警當場逮捕之事實，
    業據被告於警詢、偵查及本院審理時坦承不諱，核與被害人
    乙○○於警詢指述情節相符，復有卷附照片四張及扣案之老
    虎鉗子一支、鐵線一條得憑，足認被告之自白與事實相符。
    (二)然前揭鐵門雖有遭被告撬損之痕跡，但並未被打開，致被
    告尚未著手竊取財物隨即為警查獲等情，業據被害人乙○○
    於警訊中證述稱：「（問：有無財物損失？）財物未遭竊」
    等語在卷，且依卷內現場照片所示，被告確僅係破壞鐵門孔
    無訛，則被告於本院供稱：我還沒有進入屋內竊盜，我只有
    拿鉗子撬屋頂鐵門時就被發現等語，即非不可採，足見被告
    固已經開始以所攜帶之兇器，破壞被害人住處頂樓鐵門即遭
    查獲，客觀上僅止於撬門階段，尚未進入被害人實際置放財
    物之處所，顯未開始有搜尋、物色財物、或為物色財物而接
    近財物之行為至明，依前揭說明，既僅為刑法第三百二十一
    條第一項第三款加重條件之行為，未達竊盜之著手階段，自
    難論以竊盜未遂罪。此外，復查無其他積極且適當之證據，
    足認被告確有檢察官所指之犯行，即難令被告負加重竊盜未
    遂罪責，被告犯罪既不能證明，自應為無罪之諭知。
據上論斷，應依刑事訴訟法第三百零一條第一項，判決如主文。
本案經檢察官田德煙到庭執行職務。
中    華    民    國    九十四  年    九  月  二十一  日
                  刑事第一庭      審判長法官  洪志賢
                                      法  官  簡璽容
                                      法  官  周莉菁
